臺灣臺南地方法院刑事判決　　　　　　　　　　　　　九十年度易字第二六一號
　　公　訴　人　臺灣台南地方法院檢察署檢察官
　　被　　　告　甲○○
右列被告因違反動產擔保交易法案件，經檢察官提起公訴（九十年度偵字第一二○四
二號），本院判決如左：
    主  文
甲○○動產擔保交易之債務人，意圖不法之利益，將標的物遷移，致生損害於債權人
，處有期徒刑陸月，如易科罰金，以參佰元折算壹日。
    事  實
一、甲○○於民國（以下同）九十年三月二十日，以動產擔保交易附條件買賣之方式
    ，向告訴人奇異資融股份有限公司（以下簡稱奇異公司）購買車牌號碼二Ｓ─四
    六九八號賓士牌自小客車一部，為動產擔保交易之債務人。雙方約定總價金新台
    幣（下同）二百十九萬一千零五十六元，除給付頭期款外，其餘分為四十八期給
    付，每月一期，每期付款四萬五千六百四十元，標的物存放地點為台南縣歸仁鄉
    ○市村○○○街十九號。在全部價金未付清之前，標的物所有權仍屬於出賣人所
    有，買受人僅得依約占有使用，不得任意遷移或為其他處分。詎甲○○在取得標
    的物之後，僅繳付三個月之分期價金，自九十年六月十九日起即拒不付款，計積
    欠價款共一百四十三萬元七千零二十一元，且意圖為自己不法之利益，將該標的
    物遷移不知去向，致出賣人奇異公司追索無著受有損害。
二、案經奇異公司訴請台灣台南地方法院檢察署檢察官偵查起訴。
    理  由
一、訊據被告甲○○對於右揭向奇異公司以附條件買賣方式分期購車，僅給付三期款
    項，尚積欠一百四十三萬餘元，現車輛不知去向之事實固供承不諱，然矢口否認
    有公訴人所指犯行，辯稱：車子是伊先生以伊名義所買，也是伊先生在使用，後
    來因為伊先生買賣股票失利，向地下錢莊借錢，車輛被錢莊開走了，伊有誠意要
    和告訴人和解，但目前無力全部償還云云。經查，右揭車輛遷移不明之事實，業
    據告訴代理人周棟樑於偵查中指述明確，被告雖辯稱上開車輛係被地下錢莊取走
    ，然並無法具體指明係由何人取走，且被告亦無法提供任何之證據足資證明確有
    向地下錢莊借錢，所辯車輛被地下錢莊開走云云，尚難採信。另被告於購入上開
    車輛後僅繳交三期之分期款項，即拒不付款，如確係因投資股票失利而週轉不靈
    ，應主動與告訴人研商分期款項處理方式，或將車輛交還給告訴人，再商談剩餘
    債務如何償還，其不僅未主動與告訴人連繫，更將車輛遷移不知去向，所辯無不
    法意圖一節，亦無足採。此外，並有附條件買賣契約書及動產擔保交易附條件買
    賣設定登記申請書影本各一件在卷足憑。縱被告所辯車輛為伊先生購買，伊僅係
    登記名義人屬實，然本件卷附之車輛附條件買賣契約書及動產擔保交易附條件買
    賣設定登記申請書係被告所親自簽訂，為被告所自認，是本件車輛動產擔保附條
    件買賣契約書之債務人自為被告，其既為本件車輛動產擔保附條件買賣契約之債
    務人，即應隨時掌握車輛動態，然被告既不按期履行債務，復讓車輛遷移不明，
    其違反動產擔保交易法之規定至明。本件事證已臻明確，被告犯行足以認定。
二、核被告所為，係犯動產擔保交易法第三十八條之罪。爰審酌被告犯罪之動機、目
    的、手段、尚積欠奇異公司一百四十三萬餘元，被告雖具狀稱已和奇異公司達成
    清償協議，每月償還五千元，然經本院以公務電話詢問該公司，奇異公司稱因被
    告所提每月償還五千元之金額與積欠金額相差甚遠，該公司無法同意等語，即被
    告並未與告訴人達成民事和解等一切情狀，量處如主文所示之刑，並諭知易科罰
    金之折算標準，以資懲儆。
據上論斷，應依刑事訴訟法第二百九十九條第一項前段，動產擔保交易法第三十八條
，刑法第十一條前段、第四十一條第一項前段，罰金罰鍰提高標準條例第一條前段、
第二條，判決如主文。
本案經檢察官陳明進到庭執行職務。
中    華    民    國      九十一    年      一        月     二十八     日
                              臺灣臺南地方法院刑事第一庭
                                      法  官　黃　光　進
右正本證明與原本無異
如不服本判決應於送達後十日內向本院提出上訴狀
                                      書記官　陳　登　拋
中    華    民    國      九十一    年      一        月     　　       日
附錄本案論罪科刑法條全文：
動產擔保交易法第三十八條
動產擔保交易之債務人，意圖不法之利益，將標的物遷移、出賣、出質、移轉、抵押
或為其他處分，致生損害於債權人者，處三年以下有期徒刑、拘役或科或併科六千元
以下之罰金。
